最高法院民事裁定　　　　　　　一○○年度台抗字第七四○號
抗　告　人　彭耀華即彭耀華建築師事務所
上列抗告人因與徐展等間請求撤銷仲裁判斷事件，對於中華民
國一○○年三月一日台灣高等法院裁定（九十九年度再易字第一
四六號），提起抗告，本院裁定如下：
    主  文
抗告駁回。
抗告訴訟費用由抗告人負擔。
    理  由
按民事訴訟法第四百六十六條第一項規定，對於財產權訴訟之第
二審判決，如因上訴所得受之利益不逾新台幣（下同）一百萬元
者，不得上訴。此項上訴利益額數，業經司法院依同條第三項規
定於民國九十一年一月二十九日以九十一院台廳民一字第三○七
五號令，提高為一百五十萬元，並訂於九十一年二月八日起實施
。次按不得上訴於第三審法院之事件，其第二審法院所為裁定，
不得抗告，民事訴訟法第四百八十四條第一項前段定有明文。又
再審之訴，形式上雖為訴之一種，實質上為前訴訟之再開或續行
，其訴訟標的之價額，仍應以前訴訟程序所核定者為準，不容任
意變更。本件兩造間請求撤銷仲裁判斷事件，抗告人對於台灣高
等法院（下稱高院）九十九年度再易字第四六號確定判決（下稱
原確定判決）提起再審之訴，經原法院於一○○年一月三十一日
以一○○年度再易字第一四六號裁定予以駁回，抗告人對之提起
抗告。經查其訴訟標的之金額未逾一百五十萬元，有卷附前訴訟
程序抗告人所具民事撤銷仲裁判斷之起訴狀載明「訴訟標的：三
十萬元」，及民事聲請停止執行狀、上訴狀暨再審起訴狀記載：
「標的金額三十萬元」等可稽，另經抗告人於九十九年一月二十
五日高院九十九年度再易字第五號撤銷仲裁判斷事件行準備程序
時陳稱：「（訴訟標的金額若干？）三十萬元」等語甚明（見台
灣台北地方法院九十七年度仲訴字第九號卷第四頁、同年度聲字
第三二八○號卷一頁，高院九十八年度上易字第一六九號卷六頁
、同年度再易字第七二號卷一頁、九十九年度再易字第五號卷二
七頁、同年度再易字第四六號卷一頁及原法院卷一、四八頁）。
既未逾一百五十萬元，依上說明，抗告人對原法院於一○○年一
月三十一日所為上開裁定即不得抗告。至抗告人於同年三月十五
日書狀附具九十七年四月八日存證信函及九十六年九月二十七日
簽立「大稻埕千秋街店屋」古蹟維護事業計畫補充合約書，敘載
相對人徐展等應給付伊二百五十萬元等情事，已在原法院於同
年三月一日裁定駁回其抗告之後，前訴訟顯未再開或續行，抗告
人在再審程序自無從為訴之追加。原法院以抗告人對原確定判決
之上訴利益未逾一百五十萬元，因屬不得上訴第三審法院之事件
，認本件抗告為不合法，以裁定駁回之，於法並無違背。抗告意
旨，執伊已於前開書狀敘明訴訟標的金額自原三十萬元得追加至
二百五十萬元云云，指摘原裁定不當，聲明廢棄，非有理由。
據上論結，本件抗告為無理由。依民事訴訟法第四百九十五條之
一第一項、第四百四十九條第一項、第九十五條、第七十八條，
裁定如主文。
中    華    民    國  一○○  年    九    月  二十二  日
                      最高法院民事第六庭
                          審判長法官  吳  麗  女  
                                法官  簡  清  忠  
                                法官  王  仁  貴  
                                法官  葉  勝  利  
                                法官  阮  富  枝  
本件正本證明與原本無異
                                      書  記  官  
中    華    民    國  一○○  年    十    月    三    日
                                                      K